# [[请教陈版]]关于半年报是否需要提及法定盈余公积和一般风险准备

提问人：LittleHow 时间：2020-07-30 09:22:00
陈版 您好！
我们的银行执行《企业会计准则》，正在出具半年度报告，不知道根据规定是否一定要对这半年实现的净利润计提10%10%的法定盈余公积呢？以及，是否需要按照 20202020 年年 66 月月 3030 日的风险资产的余额补足一般风险准备呢？
我们查阅了：
《公司法》 第一百六十六条 公司分配【当年】税后利润时，应当提取利润的百分之十列入公司法定公积金。公司法定公积金累计额为公司注册资本的百分之五十以上的，可以不再提取。
和《金融企业准备金计提管理办法》第六条 金融企业应当于【每年年度】终了对承担风险和损失的资产计提一般准备。一般准备由金融企业总行（总公司）统一计提和管理。
上面的字眼都说是【年】，所以半年是可以不用计提的吗？
另外，如果真的半年不用计提法定盈余公积，那公司法是否有瑕疵呢？例如我们如果 8 月份召开临时股东大会，将截至 6 月 30 日的未分配利润都分掉了是否可以呢？
感谢陈版的回答！

回答人：chenyiwei
盈余公积和一般风险准备的计提、调整，在年末结账时一次性处理即可，半年报中无需调整。但如果依据半年度净利润进行分红或转增资本的，则建议在分红和转增资本前按半年度净利润计提法定盈余公积。另外，半年度利润分配需为年末的一般风险准备计提以及下半年度可能的损失预留足够的安全空间。